# 求助陈版主，未实现全部出资的投资收益确认问题

提问人：王立超 时间：2020-05-10 16:58:28
2017 年，A、C公司与B公司签订协议，分别对B公司进行投资 490 万元、 510 万元。 2017 年至 2019 年A公司、C公司已陆续实现对B公司的注资金额450.189万元和 330 万元；投资协议中未明确约定相关投资收益确认是以实际出资还是协议约定比例进行分享，请问陈版主应如何进行单体公司层面的投资收益？依据何在？

回答人：chenyiwei
本案例涉及的主要问题是：在股东尚未实缴出资到位期间，认缴比例不同于实缴比例时，应以何种比例为准享有或承担被投资公司的权益和损益份额。对此问题，一般掌握的原则是：
1 、子公司股东权益中由股东资本性投入形成的部分（实收资本、资本公积）按实缴比例确认应归属少数股东的份额；
2 、子公司股东权益中由净利润、其他综合收益等经营性积累形成的部分（盈余公积、专项储备、一般风险准备、未分配利润等），如果公司章程或股东协议有明确约定的，按约定的方式和比例确定归属少数股东的份额；没有约定或约定不明确的，按实缴比例确定应归属少数股东的份额，或者基于谨慎原则，考虑少数股东后续实缴出资的意愿和能力，对累计亏损按较高比例确定母公司应承担的份额，对累计盈利按较低比例确定母公司应享有的份额。
另外，在主帖案例中，A的认缴出资比例为49%，但截至目前的实缴出资比例为57.70%，还要关注目前到底是A还是C控制B的问题，合理界定合并报表范围和长期股权投资会计处理方法。